【裁判字號】    89,上易,186
【裁判日期】    890301
【裁判案由】    傷害
【裁判全文】
台灣高等法院台中分院刑事判決                    八十九年度上易字第一八六號
    上  訴  人  台灣台中地方法院檢察署檢察官
    上  訴  人
    即  被  告  乙○○
    被      告  丁○○
右列上訴人等因傷害等案件，不服台灣台中地方法院中華民國八十八年十一月十五日
第一審判決（民國八十八年度易字第一八九號；起訴案號：台灣台中地方法院檢察
署八十八年度偵字第三四七號），提起上訴，本院判決如左：
    主  文
上訴駁回。
    事實及理由
一、本案經本院審理結果，認第一審判決認事用法及量刑均無不當，應予維持，並引
    用第一審判決書記載之事實、證據及理由（如附件）。
二、公訴人上訴主張原判決量刑過輕、且應予數罪併罰云云，被告乙○○上訴意旨否
    認犯罪，均無理由，應予駁回。
三、被告丁○○經合法傳喚，無正當理由未到庭，爰不待其陳述而為判決。
四、據上論斷，應依刑事訴訟法第三百六十八條、第三百七十三條、第三百七十一條
    ，判決如主文。
本案經檢察官甲○○到庭執行職務。
中      華      民      國    八十九    年      三      月      一      日
                                  臺灣高等法院臺中分院刑事第一庭
                                        審判長法  官  羅  得  村
                                              法  官  劉  榮  服
                                              法  官  林  輝  煌
右正本證明與原本無異。
不得上訴。
                                              書記官  劉  恒  宏
中      華      民      國    八十九    年      三      月      二      日
                                                                        Ｄ
台灣台中地方法院刑事判決                        八十八年度易字第一八九號
    公  訴  人  台灣台中地方法院檢察署檢察官
    被      告  乙○○  男四十八歲（民國○○年○月○日生）
                        住台中縣大里市○○路二七二號
                        身分證統一編號：Ｂ一一三六四七二號
    被      告  丁○○  男二十八歲（民國○○年○月○○日生）
                        住台中市○○路○段卅六之廿四號
                        身分證統一編號：Ｂ一二二六六二二號
    共      同
    選任辯護人  孔慶忠律師
右列被告因傷害案件，經檢察官提起公訴（八十八年度偵字第三四○七號），本院判
決如左：
    主  文
乙○○、丁○○共同傷害人之身體，各處有期徒刑參月，如易科罰金，均以參佰元折
算壹日。
    事  實
一、緣丁○○之父林庭崧於民國（下同）八十七年十二月三十一日晚上十一時許，邀
    請與其有業務往來之丙○○前往台中市○○路○段三六之一號地下室參加其元旦
    家庭聚會，丙○○乃偕同合夥人賴欣民一同前去，飲酒過程中，於八十八年一月
    一日凌晨零時許，丁○○因細故與丙○○發生口角，丁○○即基於傷害之故意出
    手毆打林女，乙○○及某不詳姓名成年男子亦基於共同傷害林女之犯意聯絡，出
    手毆打林女，因見林女友人賴欣民在場目睹欲加阻止，其三人即基於使人行無義
    務事之故意，推由該不詳姓名之成年男子強將賴欣民架離現場，不讓賴欣民替林
    女解危，致丙○○於地下室續遭毆擊，受有左上眼皮裂傷約三公分、左眼周挫傷
    、右上背裂傷及倆側前臂挫傷等之傷害。
二、案經丙○○告訴由臺灣臺中地方法院檢察署檢察官偵查起訴。
    理      由
一、訊據被告乙○○、丁○○二人固坦承有於右揭時地與丙○○飲酒而發生爭執，但
    否認有共同傷害告訴人丙○○及使不詳姓名成年男子架離賴欣民使行無義務事之
    犯行，辯稱係告訴人與其男友賴欣民發生口角，告訴人猶想繼續划拳喝酒，惟該
    聚會已近尾聲，將收拾餐桌，告訴人酒醉因而不悅有掀翻餐桌之舉，賴欣民見狀
    強將告訴人帶離拉扯時，告訴人不慎跌倒碰觸到玻璃碎片而受傷流血云云。惟查
    ，右揭事實，業據告訴人指述歷歷，且經證人賴欣民於偵查中及本院審理中證述
    明確，所述情節互核相吻，證人即告訴人向之報案之警員郭端陽亦證述告訴人報
    案時，傷處仍流血，情緒激動，因有酒意，伊要告訴人先就醫再處理等情，被告
    等雖聲請傳喚證人丁文為、劉有俊、王厚棟等證述在場時未見被告有毆傷告訴人
    之舉，惟證人丁文為證述告訴人掀桌時，其適如廁未在場，出來見告訴人趴在地
    上仍在爭吵，沒看見告訴人跌倒，有幫忙將告訴人拉出去，拉二次拉不出去等語
    ，證人劉有俊證述伊去時告訴人已躺在地上，伊不認識丁文為，是見與告訴人一
    起來的男子（指賴欣民）拉告訴人要回去等語，證人王厚棟證述其於八十七年十
    二月三十一日晚上約十一時即離開現場，均證述未見聞案發傷害之經過，況被告
    丁○○供述丁文為沒有與告訴人拉扯，被告乙○○供稱丁文為如廁出來有跑來要
    拉告訴人，看到告訴人與賴欣民拉扯後滑倒躺在地上，伊與賴欣民其後發生口角
    ，丁文為跑來拉伊云云，亦與證人丁文為、劉有俊證述情節不符，自不足為有利
    被告事證之認定，且衡諸常情，告訴人如係自行跌倒受傷，應係擦傷，不致造成
    前述瘀傷或裂傷之傷害，且告訴人如非遭隔離並被三名男子共同出手毆打成傷，
    亦不致負傷流血仍急於報警，情緒激動之理，此外，告訴人受有如事實欄所載之
    傷害，亦有診斷證明書一紙在卷可憑，本件事證已臻明確，被告等所弁顯係臨訟
    卸責之詞，均不足採信，其等犯行均堪予認定。
二、核被告二人所為係犯刑法第三百零四條第一項之強制罪、第二百七十七條第一項
    之普通傷害罪。被告二人與不詳姓名成年男子間，有犯意之連絡與行為分擔，均
    為共同正犯。被告二人係與不詳姓名成年男子三人共犯上開二罪，業據告訴人及
    證人賴欣民證述明確，公訴人僅認被告二人共犯，尚有誤會，附此敘明。又被告
    二人與不詳姓名成年男子間所犯上開二罪間，有方法結果之牽連關係，應從較重
    之刑法第二百七十七條第一項之普通傷害罪處斷。爰審酌被告等之犯罪動機、目
    的、手段，犯罪所生之危害、犯罪後之態度、尚未與被害人達成和解等一切情狀
    ，各量處如主文所示之刑，並均諭知易科罰金之折算標準，以資懲儆。
據上論斷，應依刑事訴訟法第二百九十九條第一項前段，刑法第二十八條、第三百零
四條第一項、第二百七十七條第一項、第五十五條、第四十一條，罰金罰鍰提高標準
條例第一條前段、第二條，判決如主文。
中    華    民    國      八十八      年     十一      月     十五     日
                                台灣台中地方法院刑事第一庭
                                        法  官  張  惠  立
右正本證明與原本無異。
如不服本判決，應於送達後十日內向本院提出上訴狀 (須附繕本) ，上訴於台灣高等
法院台中分院。
                                        書記官
中    華    民    國      八十六      年      十一    月     十八       日
附錄論罪科刑法條
刑法第二百七十七條
傷害人之身體或健康者，處三年以下有期徒刑、拘役或一千元以下罰金。


司法院資訊處製作；財團法人民間司法改革基金會備份。
